臺灣臺南地方法院刑事判決　　　　　　　100年度訴字第867號
公　訴　人　臺灣臺南地方法院檢察署檢察官
被　　　告　郭昆其
選任辯護人　賴鴻鳴律師
　　　　　　黃俊達律師
　　　　　　蘇文斌律師
上列被告因違反槍砲彈藥刀械管制條例案件，經檢察官提起公訴
(100年度偵字2513、2514號)，本院判決如下：
    主  文
郭昆其犯非法寄藏可發射子彈具殺傷力之槍枝罪，處有期徒刑貳
年，併科罰金新臺幣拾萬元，罰金如易服勞役，以新臺幣壹仟元
折算壹日。緩刑伍年，緩刑期間付保護管束，並向檢察官指定之
政府機關、政府機構、行政法人、社區或其他符合公益目的之機
構或團體，提供貳佰小時之義務勞務。扣案改造貝瑞塔Ｍ九型半
自動手槍壹支（槍枝管制編號0000000000）沒收。
    事  實
一、郭昆其與梁明杰（所涉違反槍砲彈藥刀械管制條例罪嫌部分
    ，另併由臺灣高等法院臺南分院審理）係朋友關係，緣梁明
    杰於民國100年1月3日晚間，因案為臺南市政府警察局第五
    分局員警逮捕後，即向員警佯稱欲請朋友拿衣服至派出所，
    暗中則以電話聯繫郭昆其及不知情之友人林則宇，欲透過林
    則宇將其所有藏置在一黑色手提包內具有殺傷力之改造手槍
    1支（槍枝管制編號：0000000000），及具有殺傷力之非制
    式子彈1顆等物（該手槍、子彈係連同一件衣服放在一黑色
    手提包內），轉交給郭昆其保管。郭昆其與林則宇分別接獲
    梁明杰來電後，兩人隨即以電話直接聯繫，郭昆其遂於電話
    中交代林則宇將前述內藏手槍、子彈等物之黑色手提包，帶
    至臺南市○○區○○街2段45號「迪士尼撞球場」內交由不
    知情之店員「順仔」暫放在郭昆其專屬之置物櫃內。而郭昆
    其雖明知非經中央主管機關許可，不得寄藏、持有槍砲彈藥
    刀械管制條例第4條第1項第1款、第2款所列具殺傷力之槍枝
    或子彈，仍於100年1月5日，前往「迪士尼撞球場」取出前
    述手槍、子彈等物，並聯繫不知情之友人陳信凱前往該處，
    再委請陳信凱將該內藏手槍、子彈等物之黑色手提包帶回陳
    信凱位於臺南市○○區○○街2段263巷54號住處藏放，郭昆
    其即以此方式受梁明杰之委託代為保管前述手槍、子彈。嗣
    警於偵辦他案監聽林則宇之電話時，偶然查悉上情，乃於10
    0年2月15日18時許，持臺灣臺南地方法院檢察署檢察官核發
    之拘票，在臺中市○○區○○路101巷16號8樓之7拘提郭昆
    其後，再由郭昆其帶同員警於同日22時20分許，前往陳信凱
    上開住處，交出前揭手槍、子彈。
二、案經行政院海巡署南部地區巡防局、臺南市政府警察局第一
    分局移送臺灣臺南地方法院檢察署檢察官偵查起訴。
    理  由
一、本判決以下所引用之具傳聞性質之證據，檢察官、被告郭昆
    其及其選任辯護人於本院準備程序中均同意具有證據能力，
    復於本案言詞辯論終結前，亦未爭執其證據能力，本院審酌
    前開證據之作成或取得之狀況，並無非法或不當取證之情事
    ，且經本院於審判期日就上開證據依法進行調查、辯論，依
    刑事訴訟法第159條之5規定，認均具有證據能力。
二、上揭事實，業據被告於本院準備程序及審理時坦承不諱，核
    與證人梁明杰、林則宇、陳信凱之證述情節相符，復有本院
    99年度聲監字第851號、100年度聲監字第31號、100年度聲
    監續字第82號通訊監察書各1份及0000000000號行動電話之
    通訊監察譯文可佐，並有扣案具殺傷力之仿BERETTA廠M9 型
    半自動手槍製造之槍枝1支（槍枝管制編號000000000 0 ）
    及子彈1顆可證。而扣案仿BERETTA廠M9型半自動手槍製造之
    槍枝及子彈1顆經送請內政部警政署刑事警察局鑑定後，其
    鑑定結果：(一)送鑑手槍1支（槍枝管制編號0000000000），
    認係改造手槍，由仿BERETTA廠M9型半自動手槍製造之槍枝
    ，車通金屬槍管內阻鐵而成，擊發功能正常，可供擊發適用
    子彈使用，具殺傷力；(二)送鑑子彈1顆，認係非制式子彈，
    由金屬彈殼組合直徑8.9mm金屬彈頭而成，經試射，可擊發
    ，認具殺傷力等情，有內政部警政署刑事警察局100年3 月
    11日刑鑑字第1000026525號槍彈鑑定書1份在卷可稽（偵卷
    第58頁正、反面），足認被告於本院準備程序與審理中之自
    白與事實相符，堪以採信。從而，本件事證明確，被告前開
    犯行堪以認定，應依法論科。
三、論罪科刑：
  (一)核被告所為，係犯槍砲彈藥刀械管制條例第8條第4項之非法
    寄藏具殺傷力可供發射子彈之槍枝罪與同法第12條第4項之
    非法寄藏子彈罪。其寄藏後所為之持有，乃寄藏之當然結果
    ，不另論罪。(最高法院74年台上字第3400號判例參照)。被
    告以一持有之行為，同時觸犯非法寄藏具殺傷力可供發射子
    彈之槍枝罪及非法寄藏子彈罪，為想像競合犯，應依刑法第
    55條之規定，從一較重之非法寄藏具殺傷力可供發射子彈之
    槍枝罪處斷。
  (二)又被告非法寄藏槍彈之舉，雖屬違法犯行，然被告是因友人
    梁明杰為警查獲後臨時受託寄藏，且係於受寄藏後將該槍、
    彈交由不知情之友人陳信凱帶回其住處藏放，核與一般受寄
    藏，往往藏放於容易取得之處，以方便委託者隨時取用之情
    形不同，對於社會治安所可能產生之危害亦較低。又本案係
    經警偵辦案外人林則宇所涉他案實施通訊監察時，偶然查獲
    ，非因被告郭昆其使用槍枝所生之被害人檢舉而循線查獲，
    且依目前卷證所示，尚無確切證據足認被告郭昆其曾使用扣
    案槍彈為其他非法犯行，且其受寄藏之時間短暫，影響社會
    治安情節非重。是本院審酌被告郭昆其未經許可持有改造槍
    彈之舉，雖屬於法有違，自應接受刑事懲罰，然考量前開情
    事，兼衡被告郭昆其之學經歷及素行，認非無顯可憫恕之情
    狀，逕以量處本罪法定最低刑仍有法重情輕之憾，爰依刑法
    第59條之規定，酌減其刑。
  (三)本院審酌被告明知未經許可不得寄藏手槍及子彈，僅因受友
    人之委託，即寄藏上開槍、彈，其行為實不足取。惟念及被
    告雖受託寄藏而取得持該槍、彈，但自始未曾將該槍、彈取
    出，持槍恃強凌弱，且被告前此無任何犯罪紀錄，素行良好
    ，以及被告對於非法寄藏槍、彈部分坦承犯罪，態度尚稱良
    好，兼衡其智識程度、家庭生活狀況等一切情狀，量處如主
    文所示之刑，並就併科罰金部分諭知易服勞役之折算標準。
    扣案之具殺傷力之仿BERETTA廠M9型半自動手槍製造之槍枝1
    支（槍枝管制編號0000000000），係槍砲彈藥刀械管制條例
    第4條第1項第1款所稱之槍砲，依同條例第5條之規定，非經
    中央主管機關許可不得製造、販賣、運輸、持有及轉讓，係
    違禁物，應依刑法第38條第1項第1款規定宣告沒收；至於扣
    案後經試射鑑定具殺傷力之子彈1顆，原雖係槍砲彈藥刀械
    管制條例第4條第1項第2款所稱之彈藥，亦屬違禁物，然於
    試射鑑定時即已擊發，不具子彈之完整結構，失去其效能，
    爰均不予宣告沒收，併此敘明。
  (四)末查，被告前此並無任何犯罪紀錄，此有卷附臺灣高等法院
    被告全國前案紀錄表可稽，被告素行堪稱良好。而被告此次
    犯案，係因受友人拜託所致，其行為雖為法所不容，但犯罪
    之動機尚情有可原，經此教訓後當知所警惕，信無再犯之虞
    ，本院認前開對其宣告之刑，以暫不執行為適當，併予宣告
    緩刑5年，以啟自新。又為使其於緩刑期間內，仍深知戒惕
    ，避免緩刑之宣告遭撤銷，併依刑法第74條第1項第5款規定
    ，宣告其於緩刑期間內，向檢察官指定之政府機關、政府機
    構、行政法人、社區或其他符合公益目的之機構或團體，提
    供200小時之義務勞務，並依刑法第93條第1項第2款之規定
    ，諭知其應於緩刑期間付保護管束，期能使被告於義務勞務
    過程及保護管束期間，確切明瞭其行為所造成之損害，並培
    養正確法治觀念。
據上論斷，應依刑事訴訟法第299條第1項前段，槍砲彈藥刀械管
制條例第8條第4項、第12條第4項，刑法第11條前段、第55條、
第59條、第42條第3項前段、第38條第1項第1款、第74條第1項第
1款、第2項第5款、第93條第1項第2款，判決如主文。
本案經檢察官蘇榮照到庭執行職務。
中    華    民    國   100    年    11    月    15    日
                  刑事第七庭  審判長法  官  林欣玲
                                    法  官  游育倫
                                    法  官  鄭銘仁
以上正本證明與原本無異。
如不服本判決應於收受本判後10日內向本院提出上訴書狀，並應
敘述具體理由。其未敘述上訴理由者，應於上訴期間屆滿後20日
內向本院補提理由書狀（均須按他造當事人之人數附繕本）「切
勿逕送上級法院」。
                                    書記官  徐晨芳
中    華    民    國   100    年    11    月    18    日